臺灣臺中地方法院刑事判決　　　　　　 100年度訴字第1183號
公　訴　人　臺灣臺中地方法院檢察署檢察官
被　　　告　曾銘津
指定辯護人　本院公設辯護人　陳秋靜
上列被告因強盜案件，經檢察官提起公訴（100年度偵字第4688
號），本院判決如下：
    主    文
曾銘津犯強盜罪，累犯，處有期徒刑伍年陸月。
    犯罪事實
一、曾銘津曾因竊盜案件，經本院以97年度簡字第320 號判處應
    執行有期徒刑6 月確定，入監執行後，業於民國98年4 月14
    日縮刑期滿執行完畢。詎其仍不知悛悔警惕，於99年10月23
    晚間10時許，在臺中市某公園內藉機向劉明櫂搭訕，且表示
    要跟劉明櫂做朋友及看其住處等語，劉明櫂即帶同曾銘津返
    回其位在臺中市○區○○路合作大樓 6之67號住處，嗣曾銘
    津邀約劉明櫂為性交易，經劉明櫂同意後二人遂在上址住處
    發生性關係，曾銘津遂向劉明櫂索取發生性關係之代價，劉
    明櫂即表示僅願意支付新臺幣（下同）300 元，曾銘津收取
    300元後，因認劉明櫂僅以300元打發而心生不滿，且見劉明
    櫂住處內之皮包有財物而起貪念，竟意圖為自己不法之所有
    ，基於強盜取財之犯意，於同日晚間11時許，向劉明櫂佯稱
    其隨身攜帶之藥錠（係由不詳診所之醫師開立供曾銘津平日
    睡前服用之成分不詳、具有鎮定、安眠作用之藥劑，無證據
    證明係屬毒品危害防制條例規定之毒品等違禁物）1 顆可壯
    陽等語，劉明櫂不疑有他，而將該藥錠含著連同啤酒吞下後
    ，旋即昏睡不醒人事，曾銘津利用劉明櫂昏睡不能抗拒之際
    ，搜刮而強取劉明櫂上址住處內之零錢200多元，及內有1萬
    9,000元、黑色NIO牌行動電話1支（序號為000000000000000
    號，含雙卡門號0000000000號SIM卡1張 ）、黑色NIO牌行動
    電話1支（序號為000000000000000號，含雙卡門號00000000
    00號SIM卡1 張）、劉明櫂汽車駕照、劉明櫂身分證之皮包1
    個（均未扣案）等物，得手後，旋即逃離現場。嗣曾銘津於
    同年月25日，持黑色NIO牌行動電話1支（序號為0000000000
    00000號，不含SIM卡）至不知情之位於臺中市○區○○路 1
    段4之24號江茹華所經營之「雙全通訊行」，以800元之價格
    出售予江茹華，並書立顧客手機出售單交予江茹華收執，而
    上開現金均經曾銘津花用完畢，其餘物品均經曾銘津丟棄。
二、案經劉明櫂訴由臺中市政府警察局第六分局報請臺灣臺中地
    方法院檢察署檢察官偵查後起訴。
    理    由
一、證據能力之說明：
    按被告以外之人於審判外之言詞或書面陳述，除法律有規定
    者外，不得作為證據，刑事訴訟法第159條第1項定有明文，
    此乃傳聞證據之排除法則。又傳聞法則之重要理論依據，在
    於傳聞證據未經當事人之反對詰問予以核實，乃予排斥，惟
    若當事人已放棄對原供述人之反對詰問權，於法院審判時表
    明同意該等傳聞證據可作為證據，基於證據資料愈豐富，愈
    有助於真實發現之理念，並貫徹刑事訴訟法修法加重當事人
    進行主義之精神，確認當事人對於證據能力有處分權之制度
    ，傳聞證據經當事人同意作為證據，法院認為適當者，亦得
    為證據。另當事人於調查證據時，對於傳聞證據表示「沒有
    意見」、「對於證據調查無意見」，而未於言詞辯論終結前
    聲明異議，應視為已有將該等傳聞證據採為證據之同意，此
    刑事訴訟法第159條之5定有明文。查本案所引之下列證據，
    均據被告曾銘津、辯護人、公訴人對證據能力表示「沒有意
    見」，亦未於本案言詞辯論終結前聲明異議，則本院審酌該
    等證據並無違法取證或證明力顯然過低之情事，均得採為證
    據。
二、前揭犯罪事實，業據被告曾銘津於警詢、偵查中、本院準備
    程序及審理時坦承不諱，核與告訴人劉明櫂於警詢及本院審
    理時指述歷歷，並經證人江茹華於警詢時證述明確。此外，
    並有顧客手機出售單及前開2 支手機及門號之通聯調閱查詢
    單各1 件附卷可證（見警詢卷14至21頁）。至告訴人雖指稱
    被告於案發當日尚有拿取其手錶1 支等情，惟被告於警詢、
    偵查及本院審理時均一致坦承上開強盜取財犯行，且均表示
    其所取得之財物為上開犯罪事實欄所載之物，並與告訴人於
    100年1月28日警詢時詳述其遭強盜過程及遭竊之財物內容相
    符（見警詢卷第10頁），本院復查卷內無證據可資證明被告
    尚有於案發當日強取告訴人手錶1 支之犯行，故告訴人該部
    分所述，尚難採信，附此敘明。是被告前揭自白確與事實相
    符。是本案事證明確，被告前揭強盜取財犯行堪予認定，應
    依法論科。
三、核被告曾銘津意圖為自己不法之所有，於前揭時、地以上開
    藥劑讓告訴人劉明櫂吞下後陷於昏迷而使其不能抗拒後，復
    取告訴人前揭財物之行為，係犯刑法第328條第1項之強盜罪
    。被告就前開強盜取財犯行，雖強取告訴人所有之零錢 200
    多元，及內有1萬9,000元、黑色NIO牌行動電話1支（序號為
    000000000000000號，含雙卡門號0000000000號SIM卡1 張）
    、黑色NIO牌行動電話1 支（序號為000000000000000號，含
    雙卡門號0000000000號SIM卡1張）、劉明櫂汽車駕照、劉明
    櫂身分證之皮包1 個等不同財物，然其時間緊密、地點相同
    ，亦侵害同一法益，依一般社會觀念，在刑法評價上，應視
    為數次之接續實施，為包括一罪之接續犯。又被告有如犯罪
    事實欄所載之前案紀錄，此有臺灣高等法院被告前案紀錄表
    在卷可按，其於受有期徒刑之執行完畢後，5 年以內故意再
    犯本案有期徒刑以上之罪，為累犯，應依刑法第47條第1 項
    之規定加重其刑。爰審酌被告前曾因違反懲治盜匪條例、詐
    欺及竊盜等案件經法院判處罪刑確定之刑事犯罪紀錄，有臺
    灣高等法院被告前案紀錄表附卷可稽，素行非佳，竟仍不思
    戒慎警惕，與告訴人劉明櫂發生性關係後，因告訴人僅給付
    300元作為與其發生性關係之代價而心生不滿，並起貪念，
    以上開藥錠迷昏告訴人後，而為前揭強盜取財犯行，犯罪動
    機、目的均非良善，法治觀念至為淡薄，且致告訴人受有財
    產上損害外，亦使告訴人心裡蒙受恐懼陰影，影響社會治安
    情節非輕，犯罪手段亦非平和、惡性非輕，惟兼衡被告國小
    肄業之智識程度及勉持之家庭經濟狀況【見警詢卷附之被告
    調查筆錄（第1次）受詢問人欄所載】，及其犯後始終坦承
    犯行，態度尚佳等一切情狀，量處如主文所示之刑，以示懲
    儆。
據上論斷，應依刑事訴訟法第299條第1項前段，刑法第328條第1
項、第47條第1項，判決如主文。
中    華    民    國   100    年    7     月    14    日
                  刑事第二庭  審判長法  官   鄭永玉
                                    法  官   施慶鴻
                                    法  官   潘曉玫
以上正本證明與原本無異。
如不服本判決應於收受判決後10日內向本院提出上訴書狀，並應
敘述具體理由；其未敘述上訴理由者，應於上訴期間屆滿後20日
內向本院補提理由書狀(均須按他造當事人之人數附繕本)「切勿
逕送上級法院」。
告訴人或被害人對於判決如有不服具備理由請求檢察官上訴者，
其上訴期間之計算係以檢察官收受判決正本之日期為準。
                                    書記官  張齡方
中    華    民    國   100    年    7     月    14    日
附錄論罪科刑法條：
刑法第328條第1項
意圖為自己或第三人不法之所有，以強暴、脅迫、藥劑、催眠術
或他法，至使不能抗拒，而取他人之物或使其交付者，為強盜罪
，處5年以上有期徒刑。